【裁判字號】    97,交上易,16
【裁判日期】    971212
【裁判案由】    過失傷害
【裁判全文】
臺灣高等法院花蓮分院刑事判決        97年度交上易字第16號
上  訴  人  臺灣花蓮地方法院檢察署檢察官
上  訴  人
即  被  告  甲○○
被      告  丙○○
上列上訴人因被告過失傷害案件，不服中華民國97年6月4日臺灣
花蓮地方法院97年度交易字第10號第一審判決（起訴案號：臺灣
花蓮地方法院檢察署96年度偵字第4693號），提起上訴，本院判
決如下：
    主  文
原判決關於丙○○部分撤銷。
丙○○犯過失傷害致人重傷罪，處有期徒刑拾壹月。
甲○○上訴駁回，緩刑貳年。
    事實及理由
一、本案經本院審理結果，認第一審以上訴人即被告甲○○犯刑
    法第284條第1項後段之過失致重傷罪，判處拘役40日，並諭
    知易科罰金折算之標準為新台幣1000元折算1日，認事用法
    並無不當，量刑亦稱妥適，應予維持；被告丙○○犯刑法第
    284條第1項前段、後段之過失傷害罪、過失致人重傷罪，依
    想像競合犯之規定從一重之過失致人重傷罪處斷，除量刑外
    ，認事用法並無不當，並引用與本判決不違背之第一審判決
    書記載之事實、證據及理由。
二、被告甲○○部分：
    其上訴仍否認過失，辯稱其接近路口時已減速慢行，是丙○
    ○車速太快，始來不及而撞上云云。惟查，原審依證人張文
    傑、吳國成之證言，認其與丙○○相撞前以60、70公里之車
    速行駛，見丙○○之車左轉時始急煞車，未於接近閃黃燈之
    路口預先減速而肇事，應有過失，核與證據及論理法則並無
    違背，被告上訴未提出新事證，仍執前詞爭執，要無理由，
    應駁回其上訴。檢察官上訴，則以被告甲○○事後已與被害
    人家屬達成調解，賠償新台幣115萬元，被害人家屬已不願
    追究，犯後態度良好，請求予以緩刑等語，本院審酌被告甲
    ○○前未曾因故意受有期徒刑以上刑之宣告，因過失致罹刑
    典，事後亦賠償被害家屬和解金，經此刑之宣告後，應知警
    惕而無再犯之虞，因認暫不執行其刑為當，予以宣告緩刑2
    年，用啟自新。
三、被告丙○○部分：
    檢察官上訴雖指稱被告丙○○平日從事竹子買賣，以自小貨
    車載運竹子為其附隨義務，為從事駕駛業務之人，所犯為業
    務過失致傷害罪及致重傷罪云云，惟訊之被告丙○○則否認
    從事竹子買賣，辯稱當天受僱於林世明為其載運竹子等語，
    且無證據足認被告平日從事竹子買賣，難認其為從事駕駛業
    務之人，檢察官此部分主張尚乏依據。又被告雖曾給付乙○
    ○之看護費6萬元，然是在看護索討下給付，且自發生事故
    至今，對被害人乙○○不聞不問，更未主動與其家屬洽談和
    解事宜，經本院多次勸諭其賠償，均以無財產推託，足見毫
    無誠意及憐憫之心，犯後態度欠佳，檢察官上訴以原審量刑
    過輕，為有理由，自應撤銷改判，量處如主文所示之刑。
四、被告甲○○、丙○○經合法傳喚，均無正當理由不到庭，爰
    不待其陳述逕行判決。
據上論結，應依刑事訴訟法第368條、第369條第1項前段、第373
條、第364條、第299條第1項前段，刑法第284條第1項前段、後
段、第55條、第62條、第41條第1項前段、第74條第1項第1款，
判決如主文。
本案經檢察官丁○○到庭執行職務。
中    華    民    國    97    年    12    月    12    日
                         審判長法  官  何方興
                               法  官  王紋瑩
                               法  官  林鳳珠
以上正本證明與原本無異。
本件判決不得上訴。
                               書記官  陳有信
中    華    民    國    97    年    12    月    12    日
附錄：本案論罪科刑法條全文
刑法第284條
因過失傷害人者，處 6 月以下有期徒刑、拘役或 5 百元以下罰
金，致重傷者，處1年以下有期徒刑、拘役或5百元以下罰金。
從事業務之人，因業務上之過失傷害人者，處 1 年以下有期徒刑
、拘役或1 千元以下罰金，致重傷者，處 3 年以下有期徒刑、
拘役或2千元以下罰金。


司法院資訊處製作；財團法人民間司法改革基金會備份。
